# 求助陈版主：关于软件研发支出资本化问题

提问人：小雨洁 0000 时间：2020-07-22 14:32:00
求助陈版主：
A公司对于原有软件进行软件重大软件升级（软件升级幅度很大，编程的语言、软件组织框架都已经和之前的软件不一样了，可以说基本是研发出一个新的软件了），新软件的在功能上、以及客户体验上要比原有软件更加强大。在会计处理上，A公司将旧软件的研发支出全部进行了费用化的处理，但是对于新软件，A公司认为该软件具有广阔的市场前景，而且相关技术也处于行业的领先地位，因此将相关开发支出进行了资本化处理。
请问陈版主，A公司上述做法是否符合会计政策的一贯性。

回答人：chenyiwei
由于新旧软件实际上没有直接联系，因此对于新软件，应作为一个单独的研发项目，对照无形资产准则规定考虑其研发支出的资本化问题。这与此前对原有软件研发支出全部费用化的处理可能并无矛盾。
研发支出的费用化/资本化问题并不存在会计政策选择空间，更多地类似于一个会计估计问题。
参考：《瑞华研究 2010 ～ 2019 汇编》之“问题1-2-1（研究开发支出资本化／费用化判断的一般分析思路）”、“问题1-2-2（符合资本化条件的开发支出是否可以选择费用化，并将其作为一项会计政策）”。